【裁判字號】    89,易,119
【裁判日期】    890328
【裁判案由】    妨害公務
【裁判全文】
臺灣花蓮地方法院刑事判決                          八十九年度易字第一一九號
    公  訴  人  臺灣花蓮地方法院檢察署檢察官
    被      告  甲○○
右列被告因妨害公務案件，經檢察官提起公訴（八十九年度偵字第三一二號），本院
判決如左：
    主  文
甲○○對於公務員依法執行職務時施強暴，累犯，處有期徒刑參月，如易科罰金以參
佰元折算壹日。
    事  實
一、甲○○前曾因藏匿人犯案件，經法院判處有期徒刑三月確定，於八十六年十二月
    五日易科罰金執行完畢，猶不知警惕，於八十九年一月二十日凌晨一時十分許，
    在花蓮縣光復鄉○○村○○路○段三０六巷十六號住處，因花蓮縣警察局鳳林分
    局光復分駐所警員乙○○據民眾報案在同路段十七號有青少年酒後喧嘩，乃駕駛
    巡邏車前往查看，因未發現有十七號門牌，見甲○○上址十六號住處尚有燈光乃
    入內詢問甲○○有無人喧嘩，詎甲○○因曾遭警方提報流氓執行管訓平日對警員
    懷恨在心，復見乙○○深夜前來，認係故意找麻煩，遂出手推乙○○胸前五、六
    下，質問是否故意前來找麻煩等語，乙○○見無可理喻，出外欲上車離去，甲○
    ○乃追出擋住車門推開乙○○，並進入車內，阻止其離去，乙○○遂將甲○○拉
    出，詎甲○○竟基於傷害之犯意，出拳追打乙○○臉部數下，致乙○○受到右下
    唇皮膚擦傷一乘一公分、右眼下側皮膚紅腫三乘一公分、左眼下側皮膚紅腫二乘
    一公分之傷害（傷害部分未據告訴），再返身取走巡邏車鑰匙，阻止乙○○離去
    ，而以此強暴之方法妨害乙○○執行公務。
二、案經花蓮縣警察局鳳林分局報告臺灣花蓮地方法院檢察署檢察官偵查起訴。
    理  由
一、訊據被告甲○○坦承曾遭警員提報流氓受到管訓，對警方很反感，深夜見警員前
    來，遂認為警員來找麻煩，故動手推警員之事實，惟矢口否認毆打警員，強行取
    走鑰匙之犯行，辯稱：僅用手推警員，並沒有打人，警員應該是在拉扯的過程中
    受傷的，而當時因見警員手上有鑰匙，誤以為警員拿走伊家中的鑰匙，所以將巡
    邏車的鑰匙抽走，後來找到家中的鑰匙，就把車鑰匙還給警員了云云。惟查：右
    揭犯罪事實業據證人即警員乙○○證述明確，並有光復鄉衛生所驗傷診斷書乙紙
    、花蓮縣警察局鳳林分局光復分駐所勤務分配表、工作紀錄簿、受理各類案件紀
    錄表等影本在卷可按，又被告取走之鑰匙係插在巡邏車上，客觀上當可判斷並非
    被告家中之鑰匙，且被告若以為警員取走其家中鑰匙，自可要求警員交出即可，
    無須加以推打、取走警車鑰匙或進入車內，且被告所辯警員乙○○手上持有一串
    疑似其家中鑰匙等情，亦無任何事證可資證明，被告所辯顯係卸責之詞，不足採
    信。本件事證明確，被告犯行洵堪認定。
二、核被告甲○○所為係犯刑法第一百三十五條第一項之妨害公務罪。被告前曾因藏
    匿人犯案件，經法院判處有期徒刑三月確定，於八十六年十二月五日易科罰金執
    行完畢，有台灣高等法院被告全國前案記錄表在卷可據，於五年內再犯有期徒刑
    以上之罪，為累犯，應依法加重其刑。爰審酌被告之素行不良、因懷恨警員即藉
    機報復施加暴力、行為惡劣、影響社會治安甚鉅、犯罪後仍飾詞卸責，態度不善
    等一切情狀，量處如主文所示之刑，並諭知易科罰金之折算標準。
據上論斷，應依刑事訴訟法第二百九十九條第一項前段，刑法第一百三十五條第一項
、第四十一條，第四十七條、罰金罰鍰提高標準條例第一條前段、第二條，判決如主
文。
中      華      民      國 八十九     年     三    月   二十八    日
                                 臺灣花蓮地方法院刑事庭
                                     法  官  林  碧  玲
右正本證明與原本無異。
如對本判決不服，應於送達後十日內，向本院提出上訴狀。（應抄附繕本）告訴人或
被害人如對於本判決不服者，應具備理由請求檢察官上訴，其上訴期間之計算係以檢
察官收受判決正本之日期為準。
                                   法院書記官
中      華      民      國       八十九      年      三   月     二十八 日
附錄本案論罪科刑法條全文：
刑法第一百三十五條第一項：
對於公務員依法執行職務時，施強暴脅迫者，處三年以下有期徒刑、拘役或三百元以
下罰金。


司法院資訊處製作；財團法人民間司法改革基金會備份。
